臺灣士林地方法院刑事裁定
111年度單禁沒字第226號
聲  請  人  臺灣士林地方檢察署檢察官
被      告  侯政宏


上列聲請人因被告違反毒品危害防制條例案件（110年度毒偵字
第166號、第1120號、第2257號），聲請單獨宣告沒收（111年度
聲沒字第203號），本院裁定如下：
    主  文
扣案之附表所示之物均沒收銷燬之。
    理  由
一、聲請意旨略以：被告侯政宏基於施用第一級、第二級毒品之
    犯意，分別為下列行為：
(一)於民國109年11月17日16時，在臺北市○○區○○路000號3樓住
    所，以將海洛因、甲基安非他命稀釋成液體，放入針筒對身
    體注射之方式，施用第一級毒品海洛因、第二級毒品甲基安
    非他命1次。嗣於翌日（18日）凌晨0時，在臺北市大安區辛
    亥路與羅斯福路口附近經警盤查，得其同意後搜索，扣得附
    表編號1至2所示之物（臺灣士林地方檢察署《下稱士林地檢
    署》110年度毒偵字第166號）。
(二)於110年4月15日9時（聲請書誤載為21時），在新北市○○區○
    ○路00巷00號之1居所，以將海洛因、甲基安非他命稀釋成液
    體，放入針筒對身體注射之方式，施用第一級毒品海洛因、
    第二級毒品甲基安非他命1次。嗣於同日12時20分，為警持
    本院搜索票搜索上址居所，扣得附表編號3至5所示之物（士
    林地檢署110年度毒偵字第1120號）。
(三)於110年9月16日15時，在上址住所，以將海洛因、甲基安非
    他命稀釋成液體，放入針筒對身體注射之方式，施用第一級
    毒品海洛因、第二級毒品甲基安非他命1次。嗣於同日18時5
    0分，為警持本院搜索票搜索上址住所，扣得附表編號6所示
    之物（士林地檢署110年度毒偵字第2257號）。
　　上開扣案物分屬毒品危害防制條例第2條第2項第2款規定之
    毒品，為違禁物，爰依刑法第40條第2項、毒品危害防制條
    例第18條第1項前段規定聲請單獨宣告沒收銷燬之等語。
二、按違禁物不問屬於犯罪行為人與否，沒收之；違禁物或專科
    沒收之物得單獨宣告沒收；又查獲之第一、二級毒品及專供
    製造或施用第一、二級毒品之器具，不問屬於犯罪行為人與
    否，均沒收銷燬之，刑法第38條第1項、第40條第2項、毒品
    危害防制條例第18條第1項前段分別定有明文。復按海洛因
    、甲基安非他命分別為毒品危害防制條例第2條第2項第1款
    、第2款所定之第一級、第二級毒品，依同條例第11條第1項
    、第2項規定，不得持有，屬違禁物甚明。
三、經查，被告前因於109年11月17日16時施用第一級、第二級
    毒品案件，經本院以110年度毒聲字第44號裁定送觀察、勒
    戒，該案復為警扣得被告施用毒品所剩之附表編號1、2所示
    之物；另員警分別於110年4月15日12時20分、同年9月16日1
    8時50分許，在被告上址居所、住所查獲其於同年4月15日9
    時、同年9月16日15時許施用第一級、第二級毒品，並分別
    扣得附表編號3至5、6所示之物，嗣被告經觀察、勒戒後認
    無繼續施用毒品傾向，而於110年12月7日釋放出所，經士林
    地檢署檢察官以110年度毒偵字第165號、第166號、第1120
    號、第2257號為不起訴處分確定等情，有前開裁定及不起訴
    處分書、臺北市政府警察局大安分局搜索扣押筆錄、扣押物
    品目錄表、臺北市政府警察局刑事警察大隊搜索扣押筆錄、
    扣押物品目錄表、臺北市政府警察局北投分局搜索扣押筆錄
    、扣押物品目錄表、臺灣高等法院被告前案紀錄表各1份在
    卷可稽。前開扣案物經送交通部民用航空局航空醫務中心、
    法務部調查局濫用藥物實驗室鑑定，其中附表編號1至3、6
    含有第一級毒品海洛因之成分，附表編號4、5則檢出含有第
    二級毒品甲基安非他命之成分，有附表備註欄所示鑑定書附
    卷可稽，足證前開扣案物確分別為毒品危害防制條例第2條
    第2項第1款、第2款所稱之第一級、第二級毒品無訛，又盛
    裝上開海洛因、甲基安非他命之包裝袋、包裝瓶，因內含之
    海洛因、甲基安非他命難以完全析離，而扣案之針筒，則因
    所含之海洛因成分量微難以析離，均應整體視為查獲之毒品
    ，揆諸前揭規定，自應依毒品危害防制條例第18條第1項前
    段之規定宣告沒收銷燬之，從而，本件聲請，應予准許。至
    鑑驗過程中因取樣消耗之毒品，既已滅失，爰不再諭知沒收
    銷燬，併此敘明。
四、依刑事訴訟法第455條之36第2項，毒品危害防制條例第18條
    第1項前段，刑法第40條第2項，裁定如主文。
中　　華　　民　　國　　111 　年　　7 　　月　　 8　　日
                  刑事第六庭  法　官　  李欣潔
以上正本證明與原本無異。
如不服本裁定，應於送達後5日內，向本院提出抗告狀。
                              書記官    卓采薇
中　　華　　民　　國　　111 　年　　7 　　月　　13　　日
附表
編號 物品名稱 備註  1 海洛因1包（含包裝袋1個） 1、白色粉末1包，毛重0.4310公克，淨重0.2730公克，取樣0.0041公克，餘重0.2689公克，檢出Heroin成分 2、交通部民用航空局航空醫務中心109年11月27日航藥鑑字第0000000號毒品鑑定書  2 含有海洛因之針筒1支 1、含有白色粉末注射針筒1支，淨重0.6500公克，取樣0.0015公克，餘重0.6485公克，檢出Heroin成分 2、交通部民用航空局航空醫務中心109年11月27日航藥鑑字第0000000號毒品鑑定書 3 海洛因5包（含包裝袋5個） 1、送驗粉塊狀檢品2包（原編號1-1、1-2），經檢驗均含有第一級毒品海洛因成分，淨重共5.43公克、驗餘淨重共5.41公克 2、送驗粉末狀檢品2包（原編號1-3、1-4），經檢驗均含有第一級毒品海洛因成分，淨重共0.77公克、驗餘淨重共0.77公克 3、送驗粉末狀檢品1包（原編號1-5），經檢驗含有第一級毒品海洛因成分，淨重1.78公克、驗餘淨重1.56公克 4、法務部調查局濫用藥物實驗室110年5月17日調科壹字第11023005720號鑑定書 4 甲基安非他命11包（含包裝袋11個） 1、白色透明結晶11包（編號2-1至2-11），毛重共28.0680公克，淨重共25.3930公克，取樣0.0468公克，餘重共25.3462公克，檢出Methamphetamine成分 2、交通部民用航空局航空醫務中心110年4月30日航藥鑑字第0000000Q號毒品鑑定書 5 甲基安非他命1瓶（含包裝瓶1個，聲請書誤載為1包，應予更正） 1、淡棕色結晶1瓶（編號2-12），毛重9.2450公克，淨重0.2650公克，取樣0.0097公克，餘重0.2553公克，檢出Methamphetamine成分 2、交通部民用航空局航空醫務中心110年4月30日航藥鑑字第0000000Q號毒品鑑定書 6 海洛因2包（含包裝袋2個） 1、送驗粉塊狀檢品1包（原編號9），經檢驗含有第一級毒品海洛因成分，淨重2.81公克、驗餘淨重2.80公克 2、送驗粉末狀檢品1包（原編號10），經檢驗含有第一級毒品海洛因成分，淨重0.13公克、驗餘淨重0.12公克 3、法務部調查局濫用藥物實驗室110年11月10日調科壹字第11023014160號鑑定書